臺灣高雄地方法院刑事判決                        九十一年度易字第一三六號
    公訴人  臺灣高雄地方法院檢察署檢察官
    被  告  甲○○
右列被告因竊盜案件，經檢察官提起公訴（九十一年度偵緝字第三七七號），本院判
決如左：
    主  文
甲○○竊盜，累犯，處有期徒刑伍月，如易科罰金，以參佰元折算壹日。
    事  實
一、甲○○曾因於民國八十九年二月間在高雄縣鳳山市○○路一二０號「屈臣氏」店
    內，竊取價值約新臺幣（下同）一千一百元之化粧水、乳液等物，遭本院於八十
    九年四月十三日以八十九年度易字第一六一四號判決，判處有期徒刑二月確定，
    於八十九年九月十日執行完畢，詎其竟仍不知悔改，復意圖為自己不法之所有，
    於九十一年一月二十九日二十一時三十分許，在高雄市前鎮區○○○路二四六號
    「Ａ＋一精品百貨」店內，以徒手之方式竊取該店置放在商品展示架上之伸縮粉
    刷一支、唇露一支、三Ｋ項鍊一條、精緻項鍊一條、修指挫刀一支、小彎剪一支
    、唇彩二支、眉筆二支、眼線筆一支及洗髮精一瓶等商品（價值共計約二千六百
    零四元），得手後並將之藏放在其穿著之外套內側及口袋中。嗣甲○○在該店結
    帳櫃檯，僅將其另外選購之睡衣結帳即走出該店門口欲離開現場，因而為該店之
    安全課課長乙○○攔阻並報警當場自其穿著之外套內側及口袋內，起出其竊得之
    前揭商品。
二、案經高雄市政府警察局前鎮分局移送臺灣高雄地方法院檢察署檢察官偵查起訴。
    理  由
一、訊據被告甲○○固不否認在走出Ａ＋一精品百貨店門時遭該店之安全課課長乙○
    ○攔阻，且僅將其另外選購之睡衣結帳即將前揭未結帳之伸縮粉刷一支、唇露一
    支、三Ｋ項鍊一條、精緻項鍊一條、修指挫刀一支、小彎剪一支、唇彩二支、眉
    筆二支、眼線筆一支及洗髮精一瓶等商品攜帶出店門，前揭商品並確自其外套內
    側及口袋中取出等情，惟矢口否認有竊盜犯行，辯稱：伊當天疏忽未拿籃子，所
    以才把前揭商品放在外套內側及口袋內，後來走出店門時警鈴響起，伊才想到放
    在外套內側及口袋內的東西忘記結帳，但正當伊要折返結帳時就被攔下等云云。
    經查：本件被告如何竊得前揭商品並遭攔阻查獲等情，業據證人乙○○迭於警訊
    、偵查及本院審理時明確證述：我從監視器中有看到被告把商品放在口袋及衣服
    裡，隨後發現她只結帳睡衣，結完帳後就往外走，已經離開店口門，因為她拿的
    商品都沒有防盜條碼，所以警報器不會響等語在卷，並有高雄市政府警察局前鎮
    分局扣押物品目錄表及贓物認領保管收據各一份在卷可稽，被告雖以前揭情詞置
    辯，惟其遭攔阻時經警自其外套內側及口袋中取出之商品，數量非微，且並有洗
    髮精之大型商品，則依常理，被告應無可能僅將其另外選購之睡衣結帳，而「忘
    記」在其外套內側及口袋中另有其他應結帳之商品。再者，被告甫於八十九年二
    月間在高雄縣鳳山市○○路一二０號屈臣氏店內，以相同方式竊取化粧水、乳液
    等物，遭本院於判處有期徒刑二月確定，有本院八十九年度易字第一六一四號判
    決一份在卷可按，故其理應更加謹慎小心，將欲購買之商品放入購物籃內以免涉
    訟，乃其竟仍將前揭伸縮粉刷一支、唇露一支、三Ｋ項鍊一條、精緻項鍊一條、
    修指挫刀一支、小彎剪一支、唇彩二支、眉筆二支、眼線筆一支及洗髮精一瓶等
    大量商品放入其穿著之外套內側及口袋中，其行為顯不合於常理，實難謂其無不
    法所有之意圖，故其前揭辯詞，無非係卸責畏罪之詞，尚不足採信。從而，本件
    事證至此已臻明確，被告犯行洵堪認定，應依法加以論科。
二、核被告甲○○所為，係犯刑法第三百二十條第一項之竊盜罪。又其曾因竊盜案件
    ，遭本院於八十九年四月十三日以八十九年度易字第一六一四號判決，判處有期
    徒刑二月確定，於八十九年九月十日執行完畢，有臺灣高等法院被告全國前案紀
    錄表，其於五年內再犯本件有期徒刑以上之罪，為累犯，應依法加重其刑。爰審
    酌被告之犯罪動機、目的、手段，及其生活狀況、品行、智識程度，雖竊得之財
    物非鉅，且已由證人乙○○代表Ａ＋一精品百貨領回，惟其於本院審理時一再否
    認犯行，態度不佳，未見悔意，且短時間內即再度以相同方式犯罪等一切情狀，
    量處如主文所示之刑，並諭知易科罰金之折算標準，以示儆懲。
據上論斷，應依刑事訴訟法第二百九十九條第一項前段，刑法第三百二十條第一項、
第四十七條、第四十一條第一項，罰金罰鍰提高標準條例第一條前段、第二條，判決
如主文。
本案經檢察官郭昭吟到庭執行職務。
中      華      民      國    九十一年      五      月    三十一    日
                                  臺灣高雄地方法院刑事第七庭
                                      法  官 劉傑民
右正本證明與原本無異。
如不服本判決，應於判決送達後十日內，向本院提出上訴狀。
                                      書記官 黃琬婷
中      華      民      國    九十一    年      五      月    三十一    日
附錄法條：
刑法第三百二十條第一項
意圖為自己或第三人不法之所有，而竊取他人之動產者，為竊盜罪，處五年以下有期
徒刑、拘役或五百元以下罰金。
